臺灣基隆地方法院小額民事判決
109年度基小字第3040號
原      告  喜市公寓大廈管理委員會

法定代理人  劉志鴻  
訴訟代理人  林科榤  
被      告  徐玉平  

上列當事人間請求給付管理費事件，本院於民國109年12月29日
言詞辯論終結，判決如下：
    主      文
被告應給付原告新臺幣肆萬柒仟柒佰元，及自民國一百零九年十
月八日起至清償日止，按週年利率百分之十計算之利息。
訴訟費用新臺幣壹仟元由被告負擔。
本判決得假執行；但被告如以新臺幣肆萬柒仟柒佰元預供擔保，
得免為假執行。
    事實及理由
一、按訴狀送達後，原告不得將原訴變更或追加他訴，但擴張或
    減縮應受判決事項之聲明者，不在此限，民事訴訟法第 255
    條第1項第3款定有明文。查原告起訴聲明請求被告應給付原
    告新臺幣（下同）57,240元，並自起訴狀繕本送達翌日起至
    清償日止，按週年利率10%計算之利息，於本院民國109年11
    月5日言詞辯論期日，聲明變更請求被告給付原告47,700元
    及利息，核屬減縮應受判決事項之聲明，合於上開規定，應
    予准許。
二、原告法定代理人原為黃巾心，於訴訟中變更為劉志鴻，有原
    告所提基隆市中山區公所109年11月13日基山民字第1090011
    112號函在卷可稽，原告具狀聲明承受訴訟，合於民事訴訟
    法第175條規定，應予准許。
三、原告起訴主張：原告為喜市公寓大廈（下稱喜市社區）依法
    成立之管理委員會，被告係社區內門牌號碼基隆市○○區○○路
    00巷00號3樓之2房屋之區分所有權人，依喜市公寓大廈住戶
    規約，應按月繳納管理費新臺幣（下同） 1,060元，逾期應
    給付按週年利率10%計算之遲延利息，被告積欠自民國106年
    1月至109年9月45期管理費共47,700元，屢經原告催討未果
    ，為此提起本件訴訟。並聲明：被告應給付原告47,700元（
    計算式：1,060元×45期＝47,700元），及自起訴狀繕本送達
    翌日起至清償日止，按週年利率10%計算之利息。
四、被告抗辯略以:被告不爭執自106年1月起即未繳納喜市社區
    管理費，惟按社區規約約定，主任委員解任及選任均應公告
    周知，前任主任委員之解任及現任主任委員之選任過程及結
    果均未公布，明顯違反規約約定；又原告僅提出其自行製作
    之被告欠繳明細，並未提出由電腦系統列印或住戶繳費登記
    簿記載之繳納記錄以供核實，且未依公寓大廈管理條例第54
    條催告被告繳納管理費，不足以證明被告積欠管理費等語。
    並答辯聲明：原告之訴駁回，如受不利判決願供擔保聲請宣
    告免為假執行。
五、原告主張其為喜市社區依法成立之管理委員會，被告係社區
    內門牌號碼基隆市○○區○○路00巷00號3樓之2房屋之區分所有
    權人，依喜市公寓大廈住戶規約，應按月繳納管理費1,060
    元，逾期應給付按週年利率10%計算之遲延利息，被告積欠
    自106年1月至109年9月共45期管理費47,700元等事實，業據
    原告提出公寓大廈管理組織報備證明、喜市公寓大廈住戶生
    活規約、建物登記第三類謄本、管理費繳納紀錄等件為證，
    且為被告於本院109年12月3日言詞辯論期日所不爭執，應堪
    信為真實。惟原告主張被告應繳納自106年1月起至109年9月
    止之管理費共計47,700元，為被告所否認，並以前詞置辯，
    本院判斷如下：
  ㈠原告主張前任主任委員王心巾請辭，於109年11月5日召開管
    理委員會會議，與會20名管理委員全數推選劉志鴻為主任委
    員，並經主管機關同意備查等情，有原告所提喜市公寓大廈
    第22屆管理委員會109年11月份例行會議會議紀錄、基隆市
    中山區公所109年11月13日基山民字第1090011112號函等件
    影本附卷可憑，核與喜市公寓大廈住戶規約第6條管理委員
    會會議之召開、第7條主任委員之選任等規定相符，且推選
    劉志鴻為主任委員之決議並未違法，該決議亦未經法院撤銷
    ，自屬合法有效，劉志鴻以法定代理人身分代理原告提起本
    件訴訟，並無不合，被告所辯自不足採。
  ㈡按區分所有權人或住戶積欠應繳納之公共基金或應分擔或其
    他應負擔之費用已逾2期或達相當金額，經定相當期間催告
    仍不給付者，管理負責人或管理委員會得訴請法院命其給付
    應繳之金額及遲延利息，公寓大廈管理條例第21條定有明文
    。又給付無確定期限者，債務人於債權人得請求給付時，經
    其催告而未為給付，自受催告時起，負遲延責任，其經債權
    人起訴，或依督促程序送達支付命令者，與催告有同一之效
    力，為民法第229條第2項所明定。原告起訴請求被告繳納管
    理費，起訴狀繕本係於109年10月7日送達被告，被告至109
    年12月29日言詞辯論終結時仍未繳納，原告已為相當期間之
    催告，被告既為喜市社區區分所有權人，並未舉證證明已經
    繳納自106年1月至109年9月止的管理費，原告請求被告給付
    管理費47,700元及自起訴狀繕本送達翌日即109年10月8日起
    至清償日止，按週年利率10%計算之利息，為有理由，應予
    准許。
六、本件事證已經明確，兩造其餘主張與攻擊防禦方法，經核均
    與本判決結果無影響，爰不一一予以審酌，附此敘明。　　
七、本判決係適用小額訴訟程序所為被告敗訴之判決，依民事訴
    訟法第436條之20之規定，應依職權宣告假執行，被告聲請
    預供擔保免為假執行，核無不合，爰酌定相當之擔保金額宣
    告之。
八、本件第一審裁判費為1,000元，此外別無其他費用支出，被
    告敗訴應負擔本件訴訟費用。
九、結論：本件原告之訴為有理由，依民事訴訟法第436條之19
    第1項、第436條之20、第436條之23、第436條第2項、第78
    條、第392條第2項，判決如主文。
中　　華　　民　　國　　110 　年　　1 　　月　　12　　日
                  基隆簡易庭法　官　陳湘琳　　　　　
以上正本係照原本作成。
對於本件判決如有不服，應於收受送達後20日內向本院提出上訴
書狀，上訴於本院合議庭，並按他造當事人之人數附具繕本。
當事人之上訴，非以判決違背法令為理由不得為之，上訴狀應記
載上訴理由，表明下列各款事項：
㈠原判決所違背之法令及其具體內容。
㈡依訴訟資料可認為原判決有違背法令之具體事實。
中　　華　　民　　國　　110 　年　　1 　　月　　12　　日
                            書記官　林亭如